# TANIA PALMA RODRÍGUEZ

## Production Manager



## CONTACTO



Madrid (España)



19/03/1985



hola@trendpicstudio.com



660 331 950



www.trendpicstudio.com



linkedin.com/company/trendpicstudio



vimeo.com/trendpicstudio

## **PERFIL**

Apasionada de las nuevas tecnologías y el mundo digital, con más de 10 años de experiencia en dirección y desarrollo de proyectos, creativa con amplia experiencia en marketing y con habilidades de gestión, coordinación, análisis y trabajo en equipo.

### **APTITUDES**



## **EXPERIENCIA LABORAL**

#### TRENDPICSTUDIO / 2013 - ACTUALIDAD

Dirección y producción en el desarrollo de proyectos de producción audiovisual, diseño de campañas publicitarias y materiales para plataformas digitales, videojuegos y aplicaciones móviles, flujo de pantallas e interacción. Realidad aumentada, 360º e infoarquitectura, diseño de producto y prototipado.

Búsqueda y negociación con los proveedores y clientes, elaboración y seguimiento del plan de producción de cada proyecto y análisis de viabilidad.

Selección de personal y formación de equipos de trabajo, seguimiento de tareas, coordinación y comunicación con los distintos departamentos para asegurar que se cumplen los objetivos establecidos.

#### ANIMATEK STUDIO / 2013

3d generalista, tareas de modelado y texturizado de personajes, escenarios y props para la serie infantil de animación 3D Hippocampus. Layout y animación para la serie Hippocampus y En clase con Jesús. Vfx serie de animación 3D Hippocampus.

## GINGO BILOBA S.L. / 2006 - 2012

Directora de arte y responsable del departamento para la creación, desarrollo y diseño de artículos promocionales para revistas femeninas de alta gama como Cosmopolitan, Woman, In Style, Vogue. Búsqueda y negociación con los proveedores y seguimiento de los procesos de producción en el sudeste asiático. Proyectos en colaboración en el desarrollo de diseño para artículos promocionales con Angel Schlesser, Armand Basi y Miss Sixty.

## FORMACIÓN ACADÉMICA



Máster Profesional Dirección de Produccción para Animación, VFX y Videojuegos. (600h)

LIGHTBOX ACADEMY

Curso de Producción de Animación, impartido por Belli Ramírez (Mr. Cohl) (100h.)

2013-2014

CICE ESCUELA PROFESIONAL DE NUEVAS TECNOLOGÍAS

Máster Profesional Especializado en Efectos Especiales 3D con Maya, Houdini y Real Flow (160h.)

CICE ESCUELA PROFESIONAL DE NUEVAS TECNOLOGÍAS

Máster Profesional de Animación 3D, Postproducción Digital e Imagen no lineal (350h.)

2003-2009

UNIVERSIDAD COMPLUTENSE DE MADRID

Licenciatura en Bellas Artes. Especialidad de Diseño v Artes Plásticas.

INGLÉS: Certificado B1 del Marco Común Europeo

### SOFTWARE

 ....

..... 

......